臺灣臺中地方法院民事裁定
111年度司繼字第196號
聲  請  人  日盛國際商業銀行股份有限公司

訴訟代理人  郭倍廷  


受  選任人  何湘茹律師
上列聲請人聲請為被繼承人劉于瑄選任遺產管理人事件，本院裁
定如下：
    主      文
一、選任何湘茹律師為被繼承人劉于瑄之遺產管理人。
二、准對被繼承人劉于瑄之大陸地區以外繼承人為承認繼承之公
    示催告。
三、被繼承人劉于瑄之大陸地區以外繼承人，應自前項公示催告
    最後揭示於法院公告處、資訊網路及其他適當處所之日起，
    壹年內承認繼承，上述期限屆滿，無繼承人承認繼承時，被
    繼承人劉于瑄之遺產，於清償債權並交付遺贈物後，如有賸
    餘即歸屬國庫。
四、聲請程序費用由被繼承人劉于瑄之遺產負擔。
    理      由
一、按繼承開始時，繼承人有無不明，而無親屬會議或親屬會議
    未於1個月內選定遺產管理人者，利害關係人得聲請法院選
    任遺產管理人；又先順序繼承人均拋棄其繼承時由次順序之
    繼承人繼承，其次順序繼承人有無不明或第四順序之繼承人
    均拋棄其繼承者，準用關於無人承認繼承之規定，民法第11
    78條第2項、第1176條第6項分別定有明文。
二、本件聲請意旨略以：被繼承人劉于瑄（女、民國00年00月0
    日生、身分證統一編號：Z000000000號、生前最後住所：臺
    中市○○區○○路0段00號26樓之1）於110年2月18日死亡，然被
    繼承人劉于瑄與聲請人尚有債權債務關係存在，因被繼承人
    死亡後其法定繼承人均已聲明拋棄繼承，親屬會議亦未於法
    定期間內選定遺產管理人，致聲請人無法對被繼承人之財產
    主張權利，聲請人為被繼承人之債權人，爰基於利害關係人
    地位，依法聲請為被繼承人選任遺產管理人等語，並提出房
    屋貸款約定書、台幣客戶基本資料、不動產謄本、繼承系統
    表、財政部國有財產署中區分署資料等為證。。
三、查聲請人主張其為被繼承人之債權人，且被繼承人之法定繼
    承人均已拋棄繼承，是否仍有應繼承之人不明，而其親屬會
    議未於法定期間內選定遺產管理人等事實，此有聲請人提出
    前揭書證在卷可稽，復提出本院110年度司繼字第1375號、1
    10年度司繼字第2475號卷宗資料（影本），堪信為真實，從
    而聲請人聲請選任被繼承人之遺產管理人，揆諸前揭法條規
    定，為有理由，應予准許。而聲請人雖主張由財政部國有財
    產署中區分署擔任本件遺產管理人，惟聲請法院選任遺產管
    理人，屬非訟事件，其審判範圍本不受當事人請求之範圍所
    拘束，即具有聲明之非拘束性及法院之自由裁量，本院自得
    依職權裁量選任適當之人擔任遺產管理人。經本院就臺中市
    律師公會推薦有意願擔任遺產管理人之人選推薦表進行函詢
    及電詢，經何湘茹律師同意擔任本件遺產管理人，此有其同
    意書附卷可參。茲審酌何湘茹律師為執業律師，非但具有專
    業知識及能力，且與被繼承人所遺遺產間無利害關係，若由
    其擔任本事件之遺產管理人，定能秉持其專業倫理擔當此具
    公益性質之職務，並順利達成管理保存及清算遺產之任務。
    執此，本院認為由何湘茹律師擔任被繼承人之遺產管理人，
    應屬妥適，爰選任之。
四、依家事事件法第127條第4項裁定如主文。
中　　華　　民　　國　　111 　年　　3 　　月　　3 　　日
                  家事法庭  司法事務官　陳湘茹
以上正本係照原本作成。
如不服本件裁定，得於裁定書送達之翌日起10日內，以書狀敘述
理由，向本庭提起抗告，並應繳納抗告費新台幣1000元。  
中　　華　　民　　國　　111 　年　　3 　　月　　3 　　日
                                書記官　陳綉燕